【裁判字號】    97,易,409
【裁判日期】    970718
【裁判案由】    竊盜
【裁判全文】
臺灣桃園地方法院刑事判決               97年度易字第409號
公  訴  人  臺灣桃園地方法院檢察署檢察官
被      告  乙○○
                    （另案在臺灣彰化監獄執行中）
上列被告因竊盜案件，經檢察官提起公訴（96年度偵字第19489
、21333 號），本院判決如下：
    主  文
乙○○竊盜，累犯，處有期徒刑肆月，如易科罰金，以新臺幣壹
仟元折算壹日，扣案自備鑰匙壹支沒收；又攜帶兇器竊盜未遂，
累犯，處有期徒刑肆月，如易科罰金，以新臺幣壹仟元折算壹日
，扣案美工刀壹支、扳手壹支均沒收。應執行有期徒刑陸月，如
易科罰金，以新臺幣壹仟元折算壹日，扣案自備鑰匙壹支、美工
刀壹支、扳手壹支，均沒收。
    事  實
一、乙○○前曾因違反毒品危害防制條例案件，經本院以93年度
    訴字第1509號判決判處應執行有期徒刑1 年2 月（施用第1
    級毒品部分判處有期徒刑8 月，施用第2 級毒品部分判處有
    期徒刑7 月）確定；又因贓物等案件，經本院以94年度易字
    第141 號判決判處應執行有期徒刑7 月（妨害公務部分判處
    有期徒刑5 月，收受贓物部分判處有期徒刑4 月）確定。上
    揭2 罪刑經接續執行後，送監執行，嗣於民國95年12月17日
    縮短刑期執行完畢，竟仍不知悔改。乙○○基於意圖為自己
    不法所有之犯意，於96年7 月31日凌晨2 時許，在桃園縣平
    鎮市○○路68號前，持其所有之自備鑰匙1 支插入丙○○所
    有之車牌號碼JM6-336 號重型機車之電門發動該車，竊盜該
    機車（價值約新臺幣—下同—1 萬元）得手後，留供己用，
    嗣乙○○於同年8 月4 日上午11時35分許，騎乘上開竊得之
    機車，行經桃園縣平鎮市○○路2 號前，為警當場查獲，並
    為警扣得其所有供竊取上開機車使用之自備鑰匙1 支。乙○○再於同年8 月25日上午5 時至6 時30分許，另基於意圖為
    自己不法所有之犯意，攜帶客觀上對於人之生命、身體、安
    全構成威脅之美工刀、扳手各1 支，前往桃園縣平鎮市○○
    路55巷41號公寓頂樓，著手欲竊取該棟公寓住戶共有之避雷
    針接地銅線，惟因該41號5 樓住戶甲○○聽聞頂樓發出吵人
    聲響，心覺懷疑，而前往頂樓查看，發現乙○○手持美工刀
    站在頂樓，乃要求乙○○離開，乙○○因而未能竊盜得逞。
    嗣經上開公寓之其他住戶報警處理，經警到達現場逮捕乙○○，並扣得乙○○所有供犯罪使用之美工刀、扳手各1 支及
    滑輪組1 組等物，因而查悉上情。
二、案經桃園縣政府警察局平鎮分局報告臺灣桃園地方法院檢察
    署檢察官偵查起訴。
    理  由
甲、程序方面：
一、按除簡式審判程序、簡易程序及第376 條第1 款、第2 款所
    列之罪之案件外，第1 審應行合議審判，96年7 月4 日修正
    公布之刑事訴訟法第284 條之1 定有明文。查本案被告乙○○涉犯竊盜案件，經檢察官提起公訴，其所犯為刑事訴訟法
    第376 條第2 款所列之罪，揆諸上開規定，第1 審無庸行合
    議審判，合先敘明。
二、被告以外之人於審判外之言詞或書面陳述，除法律有規定者
    外，不得作為證據；被告以外之人於偵查中向檢察官所為之
    陳述，除顯有不可信之情況者外，得為證據；被告以外之人
    於偵查中向檢察官所為之陳述，除顯有不可信之情況者外，
    得為證據；當事人、代理人或辯護人於法院調查證據時，知
    有第159 條第1 項不得為證據之情形，而未於言詞辯論終結
    前聲明異議者，視為有前項之同意。刑事訴訟法第159 條第
    1 項、第159 條之1 第2 項、第159 條之5 就此定有明文。
    經查，被害人丙○○、甲○○於警詢所為陳述、證人甲○○
    於檢察官訊問時所為之證述及卷附贓物認領保管單、桃園縣
    政府警察局車輛尋獲電腦輸入單、車輛竊盜詳細資料畫面等
    證據，均屬被告以外之人於審判外所為之陳述，均為傳聞證
    據，被告於本院準備程序中，就上揭證據之證據能力，表示
    不爭執，迄本院言詞辯論終結前，亦未聲明異議，且本院審
    酌檢察官所提上開證據並非公務員違法取得之證據，無證據
    力明顯過低之情形，復經本院於審判期日就上開證據進行調
    查、辯論，依法自得作為本案證據。又卷附蒐證照片及扣案
    滑輪組、美工刀、扳手、鑰匙等物，非屬供述證據，無傳聞
    法則之適用，均與本案具有關聯性，且無證據證明係公務員
    違法所取得者，自均得採為本案證據。
乙、實體方面：
一、訊據被告乙○○固於警詢、偵查中及本院審理中坦承其有於
    96年7 月31日凌晨2 時許，在桃園縣平鎮市○○路68號前，
    持其所有之自備鑰匙1 支插入丙○○所有之車牌號碼JM6-33
    6 號重型機車之電門發動該車，予以竊取得逞之事實無訛，
    惟辯稱：其未竊盜甲○○住處頂樓之避雷針接地銅線，其是
    因為該接地銅線之塑膠管往外傾倒隔壁大樓，其怕發生危險
    ，而自行前往甲○○住處頂樓，欲將該接地銅線固定，並非
    前往竊盜云云。經查：
  (一)上揭被告竊盜車牌號碼JM6-336 號重型機車1 輛之犯罪事實
    ，業經被害人丙○○於警詢中指述明確，核與被告就此部分
    之供述相符，並有被害人丙○○出具之贓物認領保管單1 紙
    、車輛竊盜詳細資料畫面1 紙、警方蒐證照片4 幀及扣案被
    告用以竊盜上開機車之自備鑰匙1 支在卷足佐，由此足認被
    告就此部分之任意性自白，核與事實相符，洵堪採信。是以
    ，被告就此部分之竊盜犯行，事證明確，洵堪認定。
  (二)上揭被告前往桃園縣平鎮市○○路55巷41號頂樓，欲竊盜該
    棟大樓住戶共有之避雷針接地銅線，惟經甲○○發現而未得
    逞之犯罪事實，業經證人甲○○於本院審理中具結證稱：伊
    於96年8 月25日上午5 時許，在41號5 樓住處內聽到頂樓傳
    來用鋸子鋸物品之聲音，聲音很刺耳，伊住處窗戶朝上喊不
    要吵，請對方離開，當時聲音有停下來一陣子，到了上午6
    點30分許，又聽到頂樓有聲音，同棟樓之住戶叫伊上頂樓察
    看，伊便沿樓梯走至頂樓後，看到被告拿著美工刀正要離開
    ，角落有1 袋工具，被告說是他的，有1 個滑輪組固定在圍
    欄上方，一端連著避雷針接地銅線，因為時間點很早又是在
    伊住處頂樓，正常一般人都覺得奇怪，伊問被告在這邊做什
    麼，被告說要把避雷針固定好，避雷針會影響到對面，而伊
    當時看到避雷針還在，就請被告不要這麼吵；因為該處是連
    棟的社區，每1 棟樓的頂樓都相通，每1 棟樓都有出入口樓
    梯可以走上頂樓，所以被告就從另1 棟樓的出入口樓梯下樓
    ，但因有其他住戶得知被告在頂樓之事而報警，故當被告從
    另1 出口下樓，及伊從原來的住處樓梯下至1 樓跟鄰長說明
    情形時，警察剛好到場，伊便叫被告自行向警察說明，警察
    又再帶被告上到頂樓去看現場等語綦詳，並有警方拍攝之蒐
    證照片8 幀及被告所有之滑輪組1 組、美工刀及扳手各1 支
    在卷可佐，互核相符。
  (三)被告雖以前詞置辯。惟查，上開避雷針接地銅線為桃園縣平
    鎮市○○路55巷41號該棟公寓住戶所共有之物，非屬被告所
    有或管理使用之物，亦非被告所言其居住之同市○○路57巷
    之他棟大樓所有之物，被告對此並不爭執。衡諸常情，倘被
    告所言上開避雷針接地銅線有往外傾倒之情節為真，其應先
    向該41號公寓之全體或部分住戶反應，促請該等住戶覓工修
    理或先徵得該住戶之同意後再行前往修理，始符常情。詎被
    告竟於96年8 月25日上午5 時許之清晨時分，未徵得上開41
    號公寓住戶之同意，即擅自由其他出入口進入該41號公寓頂
    樓，並以其所攜帶之滑輪組、美工刀、扳手等工具，逕行拉
    扯該棟公寓之避雷針接地銅線，經證人甲○○第1 次反應太
    吵時，被告僅是暫時離開該處，未久又返回，繼續拉扯該避
    雷針接地銅線，嗣經證人甲○○於同日上午6 時30分許前往
    頂樓查看時，發現被告在場而要求其離開時，被告始向證人
    甲○○表明其在該處係要固定避雷針接地銅線乙節，此經被
    告於本院審理中供述在卷，並經證人甲○○到庭證稱：伊於
    上午5 時許聽到頂樓傳來鋸子鋸物品之聲音，很刺耳，伊從
    住處窗戶朝上喊不要吵，請對方離開，當時聲音有停下來一
    陣子，到了上午6 點30分許，又聽到頂樓有聲音，同棟樓之
    住戶要伊上頂樓察看，伊便沿樓梯走至頂樓後，看到被告拿
    著美工刀正要離開，角落有1 袋工具，被告說是他的，有1
    個滑輪組固定在圍欄上方，一端連著避雷針接地銅線，因為
    時間點很早又是在伊住處頂樓，正常一般人都覺得奇怪，伊
    問被告在這邊做什麼，被告說他要把避雷針固定好，他說避
    雷針會影響到對面，而伊當時看到避雷針還在，就請被告不
    要這麼吵等語綦詳。審酌被告係未經同意擅入他人住處頂樓
    拉扯他人所共有之避雷針接地銅線，且在證人甲○○第1 次
    要求其離開時，未曾主動向證人甲○○或該41號公寓住戶表
    明其係為固定該避雷針接地銅線之目的而滯留該處，反係遲
    至證人甲○○前往頂樓查看發現其在場，致其形跡敗露時，
    始向證人甲○○表示其在該處係為固定避雷針接地銅線云云
    ，實與常情未合，亦足徵被告所為上開舉措，究否係為固定
    上開41號公寓住戶所共有之避雷針接地銅線而為，殊值懷疑
    。況被告在96年8 月25日之前，未曾向包括證人甲○○在內
    之上開41號公寓住戶反應其等共有之避雷針接地銅線傾倒至
    他棟大樓乙事，此經被告供承在卷，並經證人甲○○證述無
    訛，顯見被告所言桃園縣平鎮市○○路55巷41號該棟公寓住
    戶所共有之避雷針接地銅線究竟有無向外傾倒乙事，並無實
    據可佐，實難採信。至被告所辯其係在他棟大樓頂樓以廢棄
    電線綁住上開41號公寓住戶所共有之避雷針接地銅線後，將
    電線另1 端拋回上開41號公寓頂樓，其在由其他出入口走至
    上開41號公寓頂樓後，拉住其拋過去之電線一端，以電線的
    力量把銅線拉回甲○○住處的牆壁旁，讓裸露的銅線攀在頂
    樓矮牆上垂到內側，再用固定好的滑輪組繩索勾住避雷針的
    銅線把它拉緊，再用固定鎖固定在外牆牆面上云云，亦乏積
    極證據可佐，亦不足採。綜此足認被告上開所辯，要屬事後
    卸責之詞，不足採信，其所涉攜帶兇器竊盜未遂犯行，亦堪
    認定。
  (四)綜上所述，本案事證明確，被告所涉犯行均堪認定，均應依
    法論科。
二、按刑法第321 條第1 項第3 款之攜帶兇器竊盜罪，所謂兇器
    之種類並無限制，凡客觀上足對人之生命、身體、安全構成
    威脅，具有危險性之兇器均屬之，且只須行竊時攜帶此種具
    有危險性之兇器為已足，並不以攜帶之初有行兇之意圖為必
    要。本件被告前往桃園縣平鎮市○○路55巷41號頂樓竊盜避
    雷針接地銅線之際，有攜帶美工刀、扳手前往，而美工刀為
    刀鋒銳利之刀器，扳手為質地堅硬之鐵質器具，此觀諸被告
    為警查扣物品之照片即明（見96年度偵字第21333 號偵查卷
    第26頁上幅照片），審酌前開美工刀及扳手，客觀上均足用
    以殺傷人之生命、身體，為具有危險性之兇器無疑。故核被
    告就竊取上開機車之部分，係犯刑法第320 條第1 項竊盜罪
    ，其就竊取上開避雷針接地銅線未遂之部分，係犯刑法第32
    1 條第2 項、第1 項第3 款之攜帶兇器竊盜未遂罪。檢察官
    就被告竊取上開避雷針接地銅線之部分，認被告已達既遂程
    度，核與本院調查證據所認定之結果不符，是檢察官竟認被
    告就該部分係涉犯攜帶兇器竊盜既遂罪云云，尚有未合，本
    院乃逕依調查證據所認定之未遂情節審理之。又被告竊盜上
    開避雷針接地銅線之際，因遭證人甲○○發現而未得逞，為
    未遂犯，爰依刑法第25條第2 項規定減輕其刑。另被告前有
    如上揭事實欄「一」所載罪刑宣告及刑之執行完畢情形，此
    觀諸臺灣高等法院被告前案紀錄表之記載即明，被告於受有
    期徒刑執行完畢後，5 年內故意再犯上揭事實欄「一」所載
    有期徒刑以上之竊盜罪，為累犯，均應依刑法第47條第1項
    規定加重其刑，並先加重後減輕之。至被告所犯上開2 罪，
    犯意個別，行為互殊，應分論併罰。爰審酌被告犯罪之動機
    及目的均係為竊取他人物品牟利、犯罪之手段係分別以自備
    鑰匙竊盜機車既遂，及以攜帶美工刀、扳手等兇器之方式竊
    盜避雷針接地銅線未遂，被告之智識程度為國中畢業，未婚
    ，入監前與父親同住，入監前從事水泥工，月薪約5 、6 萬
    元、素行及其犯罪後之態度等一切情狀，量處如主文所示之
    刑及定應執行之刑，並均諭知易科罰金之折算標準如主文所
    示。扣案自備鑰匙1 支、扳手1 支、美工刀1 支及滑輪組1
    組，均為被告所有供涉犯上開竊盜罪所用之物，此經被告供
    述在卷，故上開物品均為被告所有供犯罪使用之物，爰依刑
    法第38條第1 項第2 款規定沒收之。
據上論斷，應依刑事訴訟法第284 條之1 、第299 條第1 項前段
，刑法第320 條第1 項、第321 條第2 項、第1 項第3 款、第25
條第2 項、第47條第1 項、第51條第5 款，刑法施行法第1 條之
1 第1 項、第2 項前段，判決如主文。
本案經檢察官唐道發到庭執行職務。
中    華    民    國    97    年    7     月    18    日
                  刑事第九庭      法  官  胡芷瑜
以上正本證明與原本無異。
如不服本判決，應於判決送達後10日內向本院提出上訴狀（應附
繕本），其未敘述上訴理由者，應於上訴期間屆滿後20日內補提
理由書狀於本院，上訴於臺灣高等法院。
                                  書記官  張懿昀
中    華    民    國    97    年    7     月    18    日
附錄本判決論罪科刑依據之法條：
中華民國刑法第320條
（普通竊盜罪、竊佔罪）
意圖為自己或第三人不法之所有，而竊取他人之動產者，為竊盜
罪，處 5 年以下有期徒刑、拘役或 5 百元以下罰金。
意圖為自己或第三人不法之利益，而竊佔他人之不動產者，依前
項之規定處斷。
前二項之未遂犯罰之。
中華民國刑法第321條
（加重竊盜罪）
犯竊盜罪而有左列情形之一者，處六月以上、五年以下有期徒刑
：
一、於夜間侵入住宅或有人居住之建築物、船艦或隱匿其內而犯
之者。
二、毀越門扇、牆垣或其他安全設備而犯之者。
三、攜帶兇器而犯之者。
四、結夥三人以上而犯之者。
五、乘火災、水災或其他災害之際而犯之者。
六、在車站或埠頭而犯之者。
前項之未遂犯罰之。


司法院資訊處製作；財團法人民間司法改革基金會備份。
